# 请教陈版主关于企业拆迁的会计处理

提问人：jilei1980518 时间：2017-11-13 23:25:22
陈版主，企业政策性搬迁，但搬迁补偿内容中，明确是补偿 1 、土地建筑物构筑物评估净值 2192 万； 2 、建筑物附属电、水、公共设施等； 3 、不可搬迁设备 4 、搬迁设备费用、人员工资及企业利润补偿。其中 2 、 3 、 4 合计 808 万元，所以总的拆迁款 3000 万元，公司固定资产损失 828 万，费用等 100 万。另外 150 亩土地以企业支付出让金后政府返还的方式进行补偿出让金共 1000 万元，已收到政府返还出让金 1000 万元。公司在此土地上建设厂房支出共为 6000 万元。我想请教的是这部分如何会计处理？我的理解如下： 一、公司828 万进营业外支出， 100 万元进费用， 3000 万直接计入营业外收入 二、土地的 1000 万计入与资产相关的政府补助，计入递延收益，进行分摊处理。 因为拆迁协议里明确，除了土地补偿是对搬迁后新建资产进行补偿的，其他并无相关条款是对以后所建厂房支出的补偿，所以不需要在扣除相关厂房支出后的余额计入资本公积。

回答人：chenyiwei
不建议这样处理。政策性搬迁补偿款超出资产处置报废损失、有关费用性支出的剩余部分，应首先用作对新购建土地、厂房支出的补助（与资产相关），如果剩余补偿款大于新资产购建支出，则计入资本公积。所以剩余的 2072 万元应连同 1000 万出让金返还作为与新土地、厂房购建相关的补助处理，在相关资产折旧年限内摊销计入其他收益。

提问人：jilei1980518 时间：2017-11-14 08:04:20
陈老师，辛苦了，谢谢。我还有一个问题，如果作为与新土地、厂房的构建相关的补助处理，那么如果厂房是分期建设，到底如何确认专项应付款的余额问题？譬如，扣除报废损失，费用性支出后，还余 1000 万。土地支出 200 万，一期厂房建设 400 万，间隔五六年之后才有二期厂房建设支出 300 万，那此时如何确认资本公积的金额呢？是1000-200-400还是1000-200-400-300？以什么时间点作为截止点，是否有明确规定？

回答人：chenyiwei
没有明确规定，结合具体情况判断。

提问人：呼叫帮助 时间：2017-11-29 20:45:50
我理解公司固定资产损失 828 万应先从搬迁补偿中列支，即直接冲减专项应付款，所以不存在营业外支出科目？

回答人：chenyiwei
应当先将被收回资产损失 828 万元列入营业外支出，然后再从搬迁补偿款形成的递延收益中将相应金额转入营业外收入或冲减营业外支出。